【裁判字號】    97,訴,1052
【裁判日期】    970814
【裁判案由】    毒品危害防制條例
【裁判全文】
臺灣基隆地方法院刑事判決              97年度訴字第1052號
公  訴  人  臺灣基隆地方法院檢察署檢察官
被      告  乙○○
                      樓
上列被告因違反毒品危害防制條例案件，經檢察官提起公訴（97
年度毒偵字第1520號），被告就被訴事實為有罪之陳述，本院合
議庭裁定由受命法官獨任進行審判，經改依簡式審判程序審理後
判決如下：
    主  文
乙○○施用第一級毒品，累犯，處有期徒刑柒月；扣案之注射針
筒壹支，沒收。
    事  實
一、乙○○前因施用毒品案件，經裁定令入戒治處所施以強制戒
    治，嗣於民國93年11月17日期滿執行完畢，並由臺灣士林地
    方法院檢察署檢察官於94年1月5日，以94年度戒毒偵字第3
    號為不起訴處分確定。又因施用第一級毒品案件，由臺灣板
    橋地方法院檢察署檢察官提起公訴，經臺灣板橋地方法院於
    95年12月4日，以95年度訴字第1304號判決，判處有期徒刑8
    月確定，嗣經減刑後應執行有期徒刑4月，甫於96年7月26
    日執行完畢。詎其仍不知悔改戒除毒癮，於前開強制戒治期
    滿執行完畢後5年內，基於施用第一級毒品海洛因之犯意，
    於97年5月25日下午6時許，在其基隆市○○區○○街120號1
    樓居所，以將海洛因倒入注射針筒加水混合注射身體方式，
    施用第一級毒品海洛因1次。嗣於97年5月28日下午4時許，
    由其兄長賴永川陪同至基隆市警察局第四分局大武崙派出所
    說明，並交付注射針筒1支，經其同意為警採集其尿液送驗
    ，結果呈嗎啡陽性反應，始查悉上情。
二、案經基隆市警察局第四分局報告臺灣基隆地方法院檢察署檢
    察官偵查起訴。
    理  由
壹、程序事項：
    本件被告乙○○所犯者非為死刑、無期徒刑、最輕本刑為3
    年以上有期徒刑之罪或高等法院管轄第一審案件，其於準備
    程序進行中，先就被訴事實為有罪之陳述，經告知其簡式審
    判程序之旨，並聽取公訴人、被告之意見後，本院業已依刑
    事訴訟法第273條之1第1項之規定，裁定由受命法官獨任以
    簡式審判程序進行本案之審理。
貳、實體事項：
一、上開事實，業據被告於檢察官事務官偵訊及本院審理時坦承
    在卷，而被告於97年5月28日18時10分許，所採集之尿液送
    驗結果，呈嗎啡及可待因之陽性反應，有97年6月6日台灣尖
    端先進生技醫藥股份有限公司濫用藥物檢驗報告1紙附卷可
    稽，此外，並有扣案之注射針筒1支可憑，足徵被告之自白
    與事實相符，可以採信。又被告前施用毒品案件，於93年11
    月17日戒治期滿執行完畢釋放出所後，於5年內再犯本案，
    亦有臺灣高等法院被告前案紀錄表1份存卷可憑。綜上，本
    案事證明確，被告施用第一級毒品之犯行洵堪認定，應依法
    論科。
二、論罪科刑：
(一)、查海洛因係毒品危害防制條例第2 條第2 項第1 款所定之第
    一級毒品，被告非法施用第一級毒品海洛因之行為，係犯毒
    品危害防制條例第10條第1 項之施用第一級毒品罪。被告因
    施用而持有第一級毒品海洛因之低度行為，應為施用第一級
    毒品之高度行為所吸收，不另論罪。
(二)、被告前曾受如事實欄所示之有期徒刑執行完畢，有臺灣高等
    法院被告前案紀錄表在卷可按，其於有期徒刑執行完畢後，
    5年以內故意再犯本件有期徒刑以上之罪，為累犯，應依刑
    法第47條第1項加重其刑。
(三)、按被告在犯罪未發覺之前，向該管公務員告知其犯罪，而不
    逃避接受裁判，即與刑法第62條規定之自首條件相符，不以
    言明自首並願受裁判為必要。即或自首後，嗣後又為與其初
    供不一致之陳述，甚至否認其有過失或犯罪，仍不能動搖其
    自首之效力（73年度台上字第629號要旨參照），易言之，
    除向該管公務員告知犯罪外，必須不逃避接受裁判之意思，
    方符合自首要件。本件被告係由兄長帶同被告到派出所向員
    警說明，其妹妹即被告昏倒在家中浴室，地板上有一支注射
    針筒，並未提及被告有施用第一級毒品海洛因之事實，而被
    告於警詢時矢口否認有施用毒品行為，供稱該注射針筒並不
    是伊的，雖同意警方採集尿液送驗，並交出注射針筒1支，
    尚難據此認定被告有接受裁判之意思，而符合自首要件，惟
    其願意接受尿液檢驗，始查出被告施用毒品之犯行，其犯後
    態度良好，衡其情節酌輕量刑。
(四)、爰審酌被告犯罪之動機、曾有施用毒品之前科仍不知戒除，
    惟犯罪後坦承犯行，且所犯之施用毒品犯行乃戕害自己身心
    健康，並未危及他人等一切情狀，量處如主文所示之刑。
(五)、扣案之注射針筒1支，本院當庭勘驗為一般市售之塑膠材質
    針筒，係被告所有，並供施用毒品之用，業據被告供承在卷
    ，爰依刑法第38條第1項2款、第3項，宣告沒收之。
三、據上論斷依刑事訴訟法第273條之1第1項、第299條第1項前
    段，毒品危害防制條例第10條第1項、第23條第2項，刑法第
    11條前段、第47條第1項、第38條第1項2款、第3項，判決如
    主文。
本案經檢察官甲○○到庭執行職務。
中    華    民    國    97    年    8     月    14    日
                  刑事第二庭法  官  陳伯厚
以上正本證明與原本無異。
如不服本判決應於收受本判決後10日內向本院提出上訴書狀，其
未敘述上訴理由者，並得於提起上訴後10日內向本院補提理由書
狀（均須按他造當事人之人數附繕本）「切勿逕送上級法院」。
中    華    民    國    97    年    8     月    14    日
                            書記官  黃士元
附錄論罪法條
毒品危害防制條例第10條第1項
施用第一級毒品者，處 6 月以上 5 年以下有期徒刑。


司法院資訊處製作；財團法人民間司法改革基金會備份。
